【裁判字號】    97,台上,836
【裁判日期】    970227
【裁判案由】    偽造文書
【裁判全文】
最高法院刑事判決              九十七年度台上字第八三六號
上  訴  人  甲○○
上列上訴人因偽造文書案件，不服台灣高等法院高雄分院中華民
國九十六年十二月二十四日第二審判決（九十六年度上訴字第一
八五六號，起訴案號：台灣高雄地方法院檢察署九十五年度偵續
字第一九六號），提起上訴，本院判決如下：
    主  文
上訴駁回。
    理  由
按刑事訴訟法第三百七十七條規定，上訴於第三審法院，非以判
決違背法令為理由，不得為之。是提起第三審上訴，應以原判決
違背法令為理由，係屬法定要件。如果上訴理由狀並未依據卷內
訴訟資料，具體指摘原判決不適用何種法則或如何適用不當，或
所指摘原判決違法情事，顯與法律規定得為第三審上訴理由之違
法情形，不相適合時，均應認其上訴為違背法律上之程式，予以
駁回。本件原判決撤銷第一審不當之判決，改判依修正前刑法牽
連犯關係從一重仍論處上訴人連續行使偽造私文書，足以生損害
於他人罪刑，已詳敘所憑之證據及認定之理由，並對上訴人所辯
僅冒標邱麗芝二會，其他部分均未冒標云云，如何不足採信，均
已依據卷內資料，詳予指駁，從形式上觀察，並無任何違背法令
之處。而修正前刑法第五十六條之連續犯雖以一罪論，但得加重
其刑至二分之一，其加重多寡，當與連續犯行次數之多寡有關，
故同一連續犯案件，其所認定犯行次數較少者，與所認定犯行次
數較多者，兩者適用之連續犯刑罰法條，就形式上觀之，雖無差
異，但實質上其法條所含刑罰輕重之程度，顯有不同，故第二審
法院所認定連續犯之次數，倘較第一審法院所認定者為多，則第
一審判決適用之連續犯刑罰法條，實質上即難謂當，依照刑事訴
訟法第三百七十條但書之規定，第二審自得諭知較重於第一審判
決之刑。本件原判決認定上訴人冒標之犯行共三十三次（十日會
部分十八次、二十日會部分十五次），詐得金額合計四百九十九
萬五千元（新台幣，以下同），較第一審認定之冒標二十七次（
十日會部分十七次、二十日會部分十次）、金額四百十一萬六千
元為多，則其量處較重於第一審判決之刑，自無違法可言。上訴
意旨，對於原判決究竟如何違背法令，並未依據卷內資料為具體
之指摘，徒憑己見，對於原審前項職權之行使，任意指摘，難謂
已符合首揭法定上訴要件，其上訴違背法律上之程式，應予駁回
。
據上論結，應依刑事訴訟法第三百九十五條前段，判決如主文。
中    華    民    國  九十七  年    二    月  二十七  日
                      最高法院刑事第三庭
                          審判長法官  謝  家  鶴
                                法官  花  滿  堂
                                法官  陳  世  淙
                                法官  洪  佳  濱
                                法官  劉  介  民
      本件正本證明與原本無異
                                      書  記  官
中    華    民    國  九十七  年    三    月   十二   日
                                                    ｍ


司法院資訊處製作；財團法人民間司法改革基金會備份。
